臺灣嘉義地方法院刑事裁定
111年度聲字第800號
聲  請  人  臺灣嘉義地方檢察署檢察官
受  刑  人  王志揚




上列聲請人因受刑人數罪併罰有二裁判以上，聲請定其應執行之
刑（110年度執字第629號），本院裁定如下：
    主  文
王志揚所犯如附表所示之罪，所處如附表所示之刑，應執行有期
徒刑參月。
    理  由
一、聲請意旨略以：受刑人王志揚因犯洗錢防制法等案件，先後
    經法院判決確定如附表，應依刑法第53條、第51條第5款定
    其應執行之刑，爰依刑事訴訟法第477條第1項聲請裁定等語
    。
二、按裁判確定前犯數罪者，併合處罰之；數罪併罰，有二裁判
    以上者，依第51條之規定，定其應執行之刑，刑法第50條前
    段、第53條分別定有明文。又數罪併罰，分別宣告其罪之刑
    ，宣告多數有期徒刑者，於各刑中之最長期以上，各刑合併
    之刑期以下，定其刑期，但不得逾30年，刑法第51條第5款
    亦定有明文。乃因刑罰之科處，應以行為人之責任為基礎，
    考量人之生命有限，刑罰對被告造成之痛苦程度，係以刑度
    增加而生加乘效果，而非等比方式增加，如以實質累加方式
    執行，刑責恐將偏重過苛，不符現代刑事政策及刑罰之社會
    功能，故透過定應執行刑，採限制加重原則，授權法官綜合
    斟酌被告犯罪行為之不法與罪責程度、各罪彼此間之關聯性
    （例如數罪犯罪時間、空間、各行為所侵害法益之專屬性或
    同一性、數罪對法益侵害之加重效應等）、數罪所反應被告
    人格特性與傾向、對被告施以矯正之必要性等，妥適裁量最
    終具體應實現之刑罰，以符罪責相當之要求。因此，法院於
    酌定執行刑時，應體察法律恤刑之目的，為妥適之裁量，俾
    符合實質平等原則（最高法院105年度台抗字第626號裁定意
    旨參照）。
三、次按被告有應併合處罰之數罪，經法院分別判處罪刑確定，
    其中一罪先執行期滿後，法院經檢察官之聲請，以裁定定其
    數罪之應執行刑確定後，其在未裁定前已先執行之罪，因嗣
    後合併他罪定應執行刑之結果，檢察官所換發之執行指揮書
    ，係執行應執行刑，其前已執行之部分，僅應予扣除而不能
    認為已執行完畢（最高法院90年度台非字第340 號判決意旨
    參照）。是以，本件附表編號1部分縱已執行完畢，依上開
    裁判意旨說明，聲請人聲請定應執行刑，仍屬適法，合先敘
    明。
四、經查：本件受刑人因違反洗錢防制法等案件，於附表所示之
    犯罪日期，犯如附表所示之罪，先後經法院判處如附表所示
    之刑確定在案，有前揭判決書及臺灣高等法院被告前案紀錄
    表各1份在卷可稽，茲因如附表編號1所示之罪，其判決確定
    日期為民國108年11月4日，而如附表編號2所示之罪，其犯
    罪日期詳如附表編號2之犯罪日期欄所載，係在108年11月4
    日之前；又附表編號2所示不得易科罰金之罪，與附表編號1
    所示之罪為得易科罰金之罪，依刑法第50條第1項但書之規
    定固不得併合處罰，本件係聲請人依受刑人之請求而提出聲
    請，有臺灣嘉義地方檢察署定刑聲請書1紙在卷可稽。是檢
    察官依刑法第50條第2項之規定，就附表所示各罪聲請定其
    應執行之刑核屬正當，本院審酌受刑人所犯如附表所示之罪
    ，罪數為2罪，各罪均非偶發性犯罪，各罪分別為施用第二
    級毒品罪、幫助犯洗錢防制法第十四條第一項之洗錢罪，各
    罪罪名、罪質、侵害法益、犯罪時間、犯罪情節尚非相同，
    揆諸前開法律見解，倘就其刑度予以實質累加尚與現代刑事
    政策及刑罰之社會功能不符，衡量其責任與整體刑法目的及
    相關刑事政策，定其應執行之刑如主文所示。末按數罪併罰
    中之一罪，依刑法規定得易科罰金者，若因與不得易科之他
    罪併合處罰結果而不得易科罰金時，原可易科部分所處之刑
    ，自亦無庸為易科罰金折算標準之記載（參照司法院大法官
    會議釋字第144號、第679號解釋意旨）。又本件僅聲請就如
    附表所示2罪定其應執行之刑，牽涉案件情節單純，且其中
    編號1所示之罪業已執行完畢，可資減讓之刑期幅度實屬有
    限，是認顯無必要再命受刑人以言詞、書面或其他適當方式
    陳述意見，此與最高法院110年度台抗大字第489號刑事大法
    庭裁定意旨尚屬無違，附此敘明。
據上論斷，應依刑事訴訟法477條第1 項，刑法第53條、第51條
第5款，裁定如主文。
中　　華　　民　　國　　111 　年　　9 　　月　　27　　日
                  刑事第六庭  法  官  黃美綾
上列正本證明與原本無異。
如不服本裁定，應於裁定送達後5日內向本院提出抗告狀（應附
繕本）。　　　　　　　　　
中　　華　　民　　國　　111 　年　　9 　　月　　29　　日
                              書記官  李承翰
附表：受刑人王志揚定應執行刑案件一覽表
編   號  1 2 罪   名  施用第二級毒品罪 幫助犯洗錢防制法第十四條第一項之一般洗錢罪 宣告刑  有期徒刑1月，如易科罰金以新臺幣1,000 元折算1 日 有期徒刑3月 犯罪日期  108年7月20日 108年3月14日前數日 偵查（自訴）機關年度案號  臺灣嘉義地方檢察署108年度毒偵字第1061號 臺灣嘉義地方檢察署109年度偵字第7966號 最後事實審 法院 臺灣嘉義地方法院 臺灣嘉義地方法院  案號 108年度嘉簡字第1253號 109年度金訴字第143號  判決日期 108年10月18日 110年1月13日 確定判決 法院 臺灣嘉義地方法院 臺灣嘉義地方法院  案號 108年度嘉簡字第1253號 109年度金訴字第143號  判決 確定日期 108年11月4日 110年2月20日 是否為得易科罰金之案件  是 否 
如不服本裁定，應於裁定送達後5日內向本院提出抗告狀（應附
繕本）。